臺灣桃園地方法院刑事判決　　　　　　　92年度訴字第1495號
公　訴　人　臺灣桃園地方法院檢察署檢察官
被　　　告　戊○○
　　　　　　癸○○　男　33歲.
上列被告等因搶奪等案件，經檢察官提起公訴（92年度偵字第14
580 號），及移送併案審理（臺灣桃園地方法院檢察署92年度偵
字第16427 號、93年度偵字第194 號、臺灣臺中地方法院檢察署
92年度偵字第19122 號、臺灣板橋地方法院檢察署92年度偵字第
11248 號、第19263 號），本院判決如左：
    主  文
戊○○共同連續意圖為自己不法之所有，而搶奪他人之動產，累
犯，處有期徒刑貳年玖月。
癸○○共同連續意圖為自己不法之所有，而搶奪他人之動產，處
有期徒刑貳年陸月。
    事  實
一、戊○○前於民國91年間因竊盜案件，經本院判處有期徒刑三
    月確定，於91年11月26日執行完畢（於同年月27日出監）。
二、癸○○與戊○○二人係男女朋友，竟共同基於一途為自己不
    法所有之概括犯意聯絡及行為分擔，且為便搶奪財物，自92
    年5 月22日下午3 時許起，共同於附表一各編號所示之時間
    、地點，以各編號所示之方法，連續竊取各該編號所示之機
    車、自小客車及機車車牌得手。癸○○與戊○○二人復共同
    基於搶奪他人財物（動產）之概括犯意，利用所竊得之機車
    、自小客車為工具，並以附表二各編號所示之方法，於附表
    二各編號所示之時間、地點，連續搶奪寅○○、林王蜂、未
    ○○、辰○○、辛○○、丁○○○等人戴於脖子上之黃金項
    鍊各一條得手。嗣於92年9 月5 日上午9 時4 分許，癸○○
    與戊○○二人再以頭戴半罩式安全帽及口罩，共同騎乘二人
    所竊得之車牌號碼ABM-742 號三陽牌黑色重型機車（懸掛號
    碼OYF-205 號機車車牌，此即被告二人於附表一編號七所示
    之時間、地點所竊得之機車車牌），在桃園縣八德市○○街
    三十九號前，見午○○獨自一人騎乘腳踏車，認有機可趁，
    即承前共同搶奪之概括犯意聯絡，由戊○○以假借問路前去
    接近午○○，復趁午○○不注意之際，由戊○○徒手搶奪午
    ○○戴於脖子上之黃金項鍊一條（重約六錢八分），得手後
    即由癸○○騎上開機車接應戊○○逃逸，幸經現場目擊證人
    呂正美及桃園縣政府警察局八德分局四維派出所巡邏員警據
    報圍捕，當場於遭搶處前方三公尺處逮獲戊○○，及在二十
    三公尺處逮獲癸○○。
三、案經桃園縣政府警察局八德分局報請臺灣桃園地方法院檢察
    署檢察官偵查，及由該署檢察官自動檢舉偵查而起訴，並經
    桃園縣政府警察局龜山分局、平鎮分局先後報請臺灣桃園地
    方法院檢察署檢察官移送併案審理，及經臺中縣警察局大甲
    分局報請臺灣臺中地方法院檢察署檢察官移送併案審理。
    理  由
一、訊之被告戊○○、癸○○對於附表一、二各編號所示之事實
    及上開事實，被告二人固均坦承於附表二編號四、五所示之
    時間及上開92年9 月5 日，由被告癸○○騎機車搭載被告戊○○，由被告戊○○在機車行駛接近被害人辰○○、辛○○
    、午○○時，或以假借問路之方式或趁被害人不注意之際，
    再由被告戊○○徒手搶奪被害人辰○○等三人戴於脖子上之
    黃金項鍊，被告癸○○並坦承於附表一各編號所示之時間、
    地點，以各編號所示之方法竊取各編號所示之機車、自小客
    車及機車車牌，惟被告二人均否認有附表二編號一至三及六
    之搶奪犯行，被告戊○○並否認有參與附表一各編號所示之
    竊盜犯行，被告戊○○辯稱：癸○○去偷機車、汽車及機車
    車牌的時候，伊都沒有在場，癸○○都叫伊在別的地方等他
    ，後來癸○○就騎機車或開車去載伊，搶奪案部分是警方要
    其配合云云，被告癸○○辯稱：伊會承認曾犯下搶奪案，係
    希望戊○○能交保云云，並為被告戊○○辯稱：戊○○都沒
    有參與竊盜，伊去偷的時候，戊○○都沒有在場，伊都叫戊○○在別處等伊，戊○○不知道伊要去偷云云。經查：
    (一)被告癸○○所坦承於附表一各編號所示之時間、地點，先
      後以各編號所示之方法，分別竊取各編號所示之機車、自
      小客車及機車車牌等情，核與被害人郭昇璋、庚○○、己○○、申○○、卯○○、酉○○分別於警詢及偵訊（己○○、郭昇璋二人除外）所指述之情節相符，並有車輛竊盜
      、車牌失竊資料別查詢報表－查詢車輛認可資料五張（車
      牌號碼ICF-700 號重型機車、車牌號碼LM2-28 8號重型機
      車、車牌號碼2N-3603 號自小客車、車牌號碼IKU-67 8號
      重型機車、車牌號碼ABM-742 號重型機車）、車籍資料作
      業詳細畫面一張（AON-720 號重型機車）、行車執照影本
      一張（OYF-205 號）、贓物認領保管單三張（庚○○、申
      ○○、郭昇璋）、贓物領據三張（己○○、卯○○、酉○○）、機車照片三張、內政部警政署刑事警察局鑑驗書一
      份 (鑑驗結果：送驗可資比對指紋一枚，經輸入電腦比對
      結果，編號一與本局檔存癸○○指紋卡之左中指指紋相符
      ，見臺灣桃園地方法院檢察署93年度偵字第19 4號卷第31
      至38頁，此乃針對採自車牌號碼AON-72 0號重型機車上之
      指紋所為之比對）、翻拍自監視錄影帶之照片十一張（見
      臺灣板橋地方法院檢察署92年度偵字第11248 號卷第39
      至49頁）等在卷可稽，堪認被告癸○○此部分之自白與事
      實相符，足採為本案判決之依據。
    (二)被告戊○○、癸○○二人所坦承於附表二編號四、五所示
      之時間、地點，及於92年9 月5 日上午9 時4 分許在上揭
      地點，由被告癸○○騎機車後載被告戊○○，由被告戊○○在機車行駛接近被害人辰○○、辛○○、午○○時，或
      以假借問路之方式或趁被害人不注意之際，徒手搶奪被害
      人辰○○等三人戴於脖子上之黃金項鍊各一條等情，核與
      被害人辰○○、辛○○、午○○等人於警詢中之指述相符
      ，並與證人湯惟任、呂正美、李麗蓁等人於警詢中之證述
      相符（檢察官及被告二人於本院審理時均表示對被害人辰
      ○○、辛○○、午○○及證人湯惟任、呂正美、李麗蓁等
      人所言無意見），並有被害人午○○所出具之贓物領據、
      查獲現場照片七張、被害人午○○受傷照片一張、被告癸○○所騎機車照片三張、黃金項鍊照片一張等附卷可稽，
      堪認被告二人此部份之自白與事實相符，足採為本案判決
      之依據。
    (三)被告戊○○雖辯稱伊未參與竊盜，並為上開之辯解，被告
      癸○○並為被告戊○○為上開辯解，然查被告戊○○自警
      詢、偵訊及本院92年10月17日訊問時、92年11月10日行準
      備程序時，已分別坦承有參與附表一各編號所示之竊盜犯
      行，於本院92年10月17日訊問時更稱：「（問：你承認的
      案件有無被利誘的情形？或警察跟你交換條件？）沒有，
      我是都有做，警察是勸我說如果我有做的話就全部都承認
      ，讓法院全部判一判，才不會一件關完又一件，會一直關
      不完，我是為了我女兒著想。」等語；又酌以被告癸○○
      下手竊盜機車、自小客車均係為供其自己與被告戊○○共
      同使用，且作為其二人搶奪他人財物之工具，被告戊○○
      既與癸○○一同前往，其與被告癸○○之間自難謂無犯意
      聯絡；再觀之上揭翻拍自監視錄影帶的照片十一張，被告
      戊○○始終與被告癸○○在一起，且於被告癸○○下手行
      竊車牌號碼LM2-288 號重型機車時，亦在被告癸○○之身
      旁，並無其所辯在巷子外面等之情形，足見被告戊○○所
      辯係事後卸責之詞，被告癸○○所稱係迴護被告戊○○之
      詞，均不足採信。故認被告戊○○與被告癸○○共犯附表
      一各編號所示之竊盜行為。
    (四)被告戊○○、癸○○雖均辯稱未為附表二編號一至三及六
      所示之搶奪犯行，並為上開之辯解，惟查：1.被告戊○○
      於92 年9月15日警詢時，即已坦承有於附表二編號一所示
      時間、地點及同表編號六所示之地點，分別搶奪一位中年
      婦人脖子上之項鍊及一位販賣飯糰、豆漿之小攤販婦女之
      黃金項鍊（見92年度偵字第16427 號卷第3 頁背面、第4
      頁），被告癸○○於92年9 月22日警詢時亦坦承：「我有
      與戊○○去搶賣飯糰之婦人脖子上之金項鍊‧‧‧是由我
      本人騎乘機車載戊○○沿路尋找戴金項鍊之婦人為下手行
      搶目標，然後由戊○○下車從婦人背後行搶，得手後我即
      騎機車載戊○○離開現場逃逸」等語（見同偵查卷第9 頁
      背面），被告癸○○於同日檢察官問：「借提所言實在否
      ？有無刑求？」時，並答稱：「實在，沒有刑求」，後於
      檢察官92年10月8 日偵訊時亦坦承：「（歷次借提，有哪
      一件是你做的？）龜山那一次，即92、9 、2 我和戊○○
      一起搶的」等語（見92年度偵字第14580 號卷第140 頁背
      面），被告戊○○並曾帶同警方至附表二編號一、六所示
      之地點指認拍照；又被告二人於本院92年11月10日行準備
      程序時，亦均承認曾為附表二編號一及六所示之搶奪案件
      ，再衡以在警方偵辦本案期間，曾因遭搶奪而至桃園縣警
      察局八德分局接受詢問之被害人，除寅○○、丑○○、丁○○○外，尚有金廷潔、林黃秀鳳等人，倘被告戊○○果
      真係配合警方辦案，其豈可能僅承認部分之搶奪案件？而
      查被告癸○○並非在第一次警詢、偵訊中即已承認犯上開
      搶奪案件，其於檢察官92年5 月30日訊問時甚至稱：「戊○○有搶，逼我要承認一切」等語，又其於本院審理時雖
      辯稱：係希望戊○○能交保而承認云云，然被告戊○○於
      本院92年10月17日訊問後即責付予被告戊○○所指定之子
      ○○○○，被告癸○○於本院92年11月10日行準備程序時
      ，仍坦承其有犯下上開搶奪案件，此顯與其所辯不符，故
      認被告二人所辯係事後卸責之詞，不足採信。2.又被告二
      人於附表二編號二所示之時間、地點，搶奪被害人林王蜂
      戴於脖子上之黃金項鍊一條，已據被告癸○○於92年5 月
      30 日 警詢中自白在卷（其略稱：「我與女友戊○○於92
      年5 月29日下午18時30分，在臺北大學【樹林市○○路○
      段】搶奪被害人林王蜂身上金項鍊一條」等語，見臺灣板
      橋地方法院檢察署92年度偵字第11248 號卷第22頁背面）
      ，並據被害人林王蜂於警詢中指認無誤，後被告戊○○於
      檢察官92年10月15日偵訊時亦坦承：「（是否搶奪？）我
      只有搶奪92年5 月29日那一件，我是和癸○○一起去搶，
      是林下手，我在機車旁邊等」等語（見同上92年度偵字第
      11248 號卷第95頁背面），被告二人於本院92年11月10日
      、12月1 日行準備程序時，亦均承認曾為附表二編號二所
      示之搶奪案件，並均稱「臺北大學那位阿婆部分有搶」，
      且被告癸○○於本院93年10月15日行準備程序時，仍承認
      有於92年5 月29日在樹林市○○路○段臺北大學預定地那
      邊，下手搶林王蜂脖子上之金項鍊（見本院卷(一)第251 、
      252 頁），被告戊○○於同日亦承認有犯該搶奪案件，並
      稱警察有帶伊去指認那個地方（見本院卷(一)第252 頁）。
      被告二人既先後多次坦承此部份之犯行，並均明確稱是在
      臺北大學城附近槍一位阿婆脖子上的項鍊，且核與被害人
      林王蜂之指述相符，故堪認被告二人先前所為之自白與事
      實相符，其二人事後所辯均為事後卸責之詞，不足採信。
      3.再被告二人於附表二編號三所示之時間、地點，搶奪被
      害人未○○脖子上之黃金項鍊一條，已據被告戊○○於92
      年9 月26日警詢自白，其稱：「（你是否曾於92年6 月5
      日下午16：00時許，與癸○○在三峽鎮○○路【頂好超市
      門口】搶奪一婦女之脖子之項鍊一條【重約七錢重，墜子
      有乙支小象牙】？）有‧‧‧行經頂好超市門口，癸○○
      就叫我下車，由後向一位婦女行搶，強行將婦女脖子上金
      項鍊拉下」等語，其於本院92年12月1 日及93年3 月18日
      行準備程序時，並自承「（在板橋這件偷兩台機車，有搶
      項鍊總共搶幾條項鍊？）只有搶一個阿婆在路上走，再來
      就是頂好那件，再來就沒有。」、「（你跟癸○○在三峽
      那邊總共做幾件？）就阿婆，台北大學那邊一件，另外一
      件好像是往三峽公所那條路有一個超市，就這兩件」等語
      （見本院卷(一)第82、125 頁），而被告癸○○於本院92年
      12月1 日及93年3 月18日行準備程序時，亦均自白「三峽
      鎮那件我有做」、「（之前三峽有個被害人那件有無做？
      ）三峽頂好那件我有做」等語（見本院卷(一)82、126 頁）
      。被告二人既先後多次坦承此部份之犯行，並均明確稱是
      在三峽鎮頂好超市搶奪一位婦人脖子上的項鍊，且核與被
      害人未○○於本院之證述大致相符，故堪認被告二人先前
      所為之自白與事實相符，其二人事後所辯均為事後卸責之
      詞，不足採信。4.次查，被害人寅○○、未○○、丁○○○等人於本院作證時，雖均無法確認被告二人是否即為搶
      奪渠等金項鍊之人，然查證人寅○○、未○○、丁○○○
      等人到本院作證之時間距離被搶奪之時間均有一年以上之
      久，渠等之記憶自不可能清晰，再衡以證人寅○○、未○○、丁○○○等人被搶之時間短暫，當時之情緒均極為緊
      張，而搶奪之人又均戴安全帽，其等無法清楚記下搶奪者
      之容貌，乃合乎常情，實不能僅因證人到庭表示無法確認
      ，即遽認被告二人未搶奪被害人寅○○、未○○、丁○○○等人。5.據上所述，已足以認定被告二人所為附表二編
      號一至三及六所示之搶奪犯行。
    (五)綜上所述，本案事證已明確，被告二人所為附表一、二所
      示之竊盜及搶奪犯行均已可認定，均應予依法論科。
二、核被告癸○○與戊○○所為附表一編號一至六之行為，係犯
    刑法第320 條第1 項之竊盜罪，二人所為附表一編號七之行
    為，係犯刑法第321 條第1 項第3 款之攜帶兇器竊盜罪，又
    被告二人所為附表二各編號之行為，均係犯刑法第325 條第
    1 項之搶奪罪。被告二人就前開竊盜、搶奪之犯行，均有犯
    意聯絡與行為分擔，均為共同正犯。被告癸○○與戊○○先
    後六次普通竊盜與一次攜帶兇器竊盜之犯行，及先後六次搶
    奪之犯行，因時間分別緊接，所犯為構成要件分別相同之罪
    ，顯均係基於概括之犯意反覆為之，均為連續犯，應依刑法
    第56條之規定，分別論以較重之攜帶兇器竊盜罪、搶奪罪，
    並分別依法加重其刑。又被告癸○○與戊○○所犯連續攜帶
    兇器竊盜與連續搶奪間有方法結果之牽連關係，為牽連犯，
    應論以情節較重之連續搶奪罪。再公訴人雖僅就被告二人所
    為附表一編號三、四、六、七與附表二編號一、四、六及上
    開92年9 月5 日之竊盜、搶奪犯行起訴，惟逾上開部分之其
    餘竊盜、搶奪犯行，因與已起訴且經本院論罪科刑之部分，
    分別有連續犯、牽連犯之裁判上一罪關係，已為本案起訴效
    力所及，故本院自應併予審究。次查，公訴人於起訴書附表
    一，雖另以：被告癸○○於92年7 月間某日，在臺北縣三
    峽鎮○○路三○三巷一弄三號前，見一部銀灰色不詳車牌號
    碼之重型機車鑰匙插在行李箱之鑰匙孔未拔下，且四下無人
    看管即轉動開啟而竊取得手，認被告癸○○犯有該件竊盜案
    件，然此為被告癸○○所否認，且公訴人於本院92年11月17
    日行準備程序時，已當庭表示減縮此部份之事實，有本院之
    準備程序筆錄在卷可稽（見本院卷(一)第58頁），故本院不就
    此部分為審酌，附此敘明。被告戊○○前於91年間因竊盜案
    件，經本院判處有期徒刑三月確定，於91年11月26日執行完
    畢，此有臺灣高等法院被告全國前案紀錄表一份在卷可稽，
    其於有期徒刑執行完畢後，五年內再犯本件有期徒刑以上之
    罪，為累犯，應依法加重其刑，並遞加重之。爰分別審酌被
    告二人多次竊取他人機車及自小客車，並以騎乘所偷之機車
    方式搶奪多位被害人財物，對社會治安所生危害甚鉅，惡性
    非輕，犯後雖曾坦承全部犯行，然事後又翻異前詞，難認犯
    後態度良好等一切情狀，分別量處如主文所示之刑。至扣案
    之機車鑰匙二支（見臺灣桃園地方法院檢察署92年度偵字第
    14580 號卷及臺灣板橋地方法院檢察署92年度偵字第11248
    號卷），雖均為被告二人竊盜機車之工具，惟該二支鑰匙均
    非被告二人所有，已據被告癸○○於本院審理時供述在卷，
    故不予宣告沒收；又扣案之機車輪胎鎖二副（見同上揭92年
    度偵字第11248 號卷），非為被告二人所有，已據被告癸○○供述在卷，且均未供本案犯罪用，故亦不予宣告沒收，均
    附此敘明。
三、公訴意旨另略以：被告二人於92年6月15日下午1時30分許，
    在桃園縣大溪鎮仁武里慈光一村十五號附近，由被告癸○○
    騎乘不詳車牌號碼之機車附載被告戊○○，趁甲○○不注意
    ，未及防備之際，由後座之被告戊○○下手搶奪甲○○脖子
    上之金項鍊，得逞後往大溪鎮太武新村方向逃逸（此即起訴
    書附表二所示之事實）；又於92年8月29日上午7時30分許
    ，在桃園縣八德市○○路八二五巷內，由被告癸○○騎乘車
    牌號碼不詳機車附載戊○○，以假裝問路為由，趁丑○○不
    注意，未及防備之際，由後座之戊○○下手搶奪丑○○脖子
    上之金項鍊，得逞後騎該車往瑞豐國小方向逃逸（此即起訴
    書附表二所示之事實），認被告二人尚涉有此二件搶奪案
    之罪嫌。而查公訴人認被告二人有此二件搶奪犯行，無非係
    以：被告戊○○於檢察官偵訊中坦承不諱，且上開搶奪之事
    實，業據被害人甲○○、丑○○於警詢及偵訊中指述歷歷為
    其主要論據；訊之被告戊○○、癸○○對於此二件搶奪案件
    之事實，其二人均堅決否認有此部分之搶奪犯行。經查：被
    害人甲○○、丑○○二人雖均曾至警局製作警詢筆錄，並就
    被搶奪之情形為陳述，惟其二人均稱未看清楚搶匪的臉，不
    能確認被告二人是否即為搶奪其金項鍊之人，且被害人甲○○92年9 月23日警詢中稱：「我是在92年6 月15日13時30分
    許，在桃園縣大溪鎮仁武里慈光一村十五號旁，突遭一名戴
    口罩、穿雨衣之歹徒，用徒步徒手之方式，趁我不注意時，
    搶奪我掛於脖子上之金項鍊後，該名歹徒便朝我前方約十公
    尺處，坐上另一名歹徒騎乘機車接應，朝桃園縣大溪鎮太武
    新村方向逃逸」，顯與被告二人前開做案之方法不同，且查
    被告戊○○於92年9 月15日警詢時係稱：「係由癸○○騎機
    車在我，沿路尋找單獨婦女，由癸○○看見婦女單獨一人有
    機可趁，便指使我以佯稱向被害婦女問路，趁婦女不注意之
    際，便由我徒手搶取被害婦女脖子上之黃金項鍊」等語，亦
    與被害人甲○○所稱被害情形不同，而證人甲○○於本院94
    年1 月19日審理時到庭證述，被告二人不夠高（按指被告二
    人的身高較搶匪矮），搶匪也沒有像被告戊○○這麼胖等語
    ，足見被告二人應非搶奪被害人甲○○之人；又查被告戊○○僅於92年9 月15日警詢時曾自白搶奪被害人丑○○之金項
    鍊，然其僅簡單陳述是以佯稱借路之方式，趁被害人不注意
    而搶取金項鍊，並未就犯罪經過為詳述，而被害人丑○○於
    警詢中亦未指認是被告呂靜如下手行搶其金項鍊，則被告二
    人是否真為搶奪被害人丑○○之人即非無疑，此外，並無其
    他積極之證據足以證明被告二人確有此部份之犯行，依「罪
    疑唯輕」之原則，自應為被告二人有利之認定。是公訴人所
    指被告二人涉有此二件搶奪案件即屬不能證明，原應為被告
    二人無罪之諭知，惟公訴人認被告二人此部份之犯行，與上
    開經本院判罪科刑之搶奪犯行間，有連續犯之裁判上一罪關
    係，爰不另為無罪之諭知。
四、至臺灣板橋地方法院檢察署檢察官所移送併案審理之92年度
    偵字第11248 號被告癸○○、戊○○搶奪案件，併案意旨雖
    指稱：被告二人於92年5 月27日，在臺北縣樹林市○○路○
    段十六之二號，趁丙○○不注意之際，由被告癸○○以徒手
    搶奪丙○○頸部之黃金項鍊一條，得手後即由被告癸○○騎
    乘機車搭載被告戊○○逃逸，認被告二人此部分之犯行，與
    本案被告二人所犯上揭之搶奪犯行間有連續犯之裁判上一罪
    之關係。惟訊之被告二人均堅決否認有此部份之犯行，則本
    件搶奪案是否確為被告二人所為已非無疑，又查被害人丙○○於92年5 月30日警詢中係稱：「我因於92、5 、26中午12
    時許，在樹林市○○路○段十六之二號前遭二名歹徒（一男
    一女）恐嚇取財得逞，今（30）日警方通知我已查獲其中一
    名男性嫌犯‧‧‧」等語，依其所述之被害事實，嫌犯乃係
    持機車輪胎鎖對其為恐嚇取財之行為，與被告二人所為上開
    經本院判罪科刑之竊盜、搶奪之犯行間，並無何連續犯或牽
    連犯之裁判上一罪關係可言，自非本案起訴效力所及，本院
    自不得加予審酌，應退回檢察官另為適當之處理。
五、另臺灣桃園地方法院檢察署檢察官所移送併案審理之九十三
    年度偵字第八三三四號被告戊○○竊盜案件，以被告戊○○
    於93年5 月2 日下午6 時30分許，見戌○○○所有車牌號碼
    為KEZ-663 號之機車，停放在臺北縣三峽鎮○○路二三八巷
    前鑰匙未取下，認有機可乘，遂基於意圖為自己不法所有而
    竊取他人財物之犯意，將上開機車予以竊取，得手後，供己
    騎用，嗣於同年月六日下午六時四十分許，戊○○與癸○○
    （另為不起訴處分）共乘上開機車，行經桃園市○○路與民
    生路口時，為警當場查獲，而認被告戊○○此部份竊盜之犯
    行與上開經本院判罪科刑之竊盜犯行間，有連續犯之裁判上
    一罪關係。又臺灣板橋地方法院檢察署檢察官所移送併案審
    理之93年度偵字第13445 號被告癸○○、戊○○二人搶奪等
    案件，以被告二人係男女朋友關係，竟共同基於為自己不法
    所有之犯意聯絡，於93年8 月23日上午10時許，見登記於江
    坤毫名下而由其父親乙○○使用之車牌號碼PXO-411 號重型
    機車無人看守，且鑰匙插立電門之際，以發動該部機車之方
    式竊取該部機車，得手後據為己有並騎乘離去，又於同日下
    午2 時20分許，由癸○○騎乘前揭竊得之重型機車，後座並
    搭載戊○○，行駛至臺北縣三峽鎮○○路○段、橫溪路路口
    之際，物色欲下手行搶之對象，後趁巳○○不及防備之際，
    推由戊○○下手搶奪巳○○戴於脖子之金項鍊一條，而於戊○○與巳○○發生拉扯之際，癸○○並協助行搶，且毆打巳
    ○○頭部，巳○○因而呼救，其鄰居劉萬得出面壓制癸○○
    二人後並報警處理，認被告二人涉犯竊盜罪及搶奪罪，與上
    開被告二人所為而經本院判罪科刑之竊盜、搶奪犯行間，分
    別有連續犯之裁判上一罪關係。然按連續犯之成立，不僅需
    犯罪時間緊接，所犯為構成要件相同之罪，且必須係基於概
    括之犯意，而所謂概括之犯意是指行為人於為第一件犯罪行
    為時，即有反覆實施犯罪行為之意，經查檢察官所移送併案
    審理之上開案件之犯罪時間距本案被告戊○○、癸○○二人
    最後一次竊盜、搶奪之時間（92年8 月19日、92年9 月5 日
    ）已分別逾6 月、11月之久，於時間上已難認是緊接，且被
    告戊○○於92年9 月5 日經檢察官向本院聲請羈押，並經本
    院於同日裁定羈押後，於92年10月17日由本院裁定准予責付
    出所，其至93年5 月2 日再犯上開竊盜機車案件止，並未再
    犯其他竊盜案件，故難認被告戊○○於93年5 月2 日及93年
    8 月23日所犯之竊盜、搶奪之犯行，與上開經本院判罪科刑
    之竊盜、搶奪之犯行係自始即基於同一之概括犯意，而被告
    癸○○於92年9 月5 經檢察官向本院聲請羈押，並經本院於
    同日裁定羈押後，於92年11月17日由本院裁定准予具保，於
    翌（18）日由具保人壬○○○出具現金三萬元保證後，始停
    止羈押出所，縱認被告癸○○犯有上開93年8 月23日之竊盜
    及搶奪之犯行，亦難認與上開經本院判罪科刑之竊盜、搶奪
    之犯行係自始即基於同一之概括犯意，是此二件移送併案審
    理之案件與本案尚不生連續犯之裁判上一罪關係，非本案起
    訴效力所及，應退回檢察官另行處理。
據上論斷，應依刑事訴訟法第299 條第1 項前段，刑法第28條、
第56條、第321 條第1 項第3 款、第325 條第1 項、第55條、第
47條，判決如主文。
本案經檢察官陳美華到庭執行職務。
中　　華　　民　　國　　94　　年　　2 　　月　　2 　　日
                刑事第9庭審判長法  官  林明洲
                               法  官  何燕蓉
                               法  官  林春鈴
以上正本證明與原本無異。
如不服本判決，應於判決送達後10日內，向本院提出上訴狀（應
附繕本），上訴於臺灣高等法院。
                               書記官  江世亨
中　　華　　民　　國　　94　　年　　2 　　月　　2 　　日
附錄本案論罪科刑之法條：
中華民國刑法第321條第1項第3款：
犯竊盜罪而有左列情形之一者，處六月以上、五年以下有期徒刑
：‧‧‧
三  攜帶兇器而犯之者。
中華民國刑法第325條第1項
意圖為自己或第三人不法之所有，而搶奪他人之動產者，處六月
以上五年以下有期徒刑
